臺灣臺中地方法院刑事判決　　　　　　　94年度訴字第3012號
公　訴　人　臺灣臺中地方法院檢察署檢察官
被　　　告　乙○○
上列被告因違反著作權法案件，經檢察官提起公訴（九十四年度
偵字第一三八一九號），本院合議庭裁定由受命法官獨任進行簡
式審判程序，判決如下：
    主          文
乙○○連續意圖銷售而擅自以重製於光碟之方法侵害他人之著作
財產權，處有期徒刑捌月，緩刑參年。
扣案電腦主機壹台（含內建一對一燒錄器）及盜版光碟拾陸片均
沒收。
    犯罪事實及理由
一、犯罪事實要旨
    乙○○明知韓劇「浪漫滿屋」係Pretty Time Ltd專屬授權
    華亞國際多媒體股份有限公司（下稱華亞公司）在臺澎金馬
    地區享有著作財產權之視聽著作，依著作權法第四條第二款
    及世界貿易組織（WTO）「與貿易有關之智慧財產權協定」
    TRIPs（Trade Related Aspect of Intellectual Property
    Rights,including Trade in CounterfeitGoods）之約定，
    係屬受我國著作權法所保護之著作物，非經前揭擁有著作財
    產權公司之同意或授權，不得擅自重製、散布或意圖散布而
    公開陳列。詎乙○○竟意圖銷售，基於以重製於光碟之方法
    侵害他人之著作財產權及明知係侵害著作財產權之光碟重製
    物而散布之概括犯意，自民國九十四年八月二日起至同年月
    二十一日止，先購得「浪漫滿屋」之盜版光碟後，在其位於
    臺中縣大里市○○路○段七○二號住處，連續以其使用之
    tincool1997@yahoo.com.tw電子郵件信箱為聯絡方式，在臺
    灣雅虎奇摩拍賣網站上張貼販賣「浪漫滿屋」盜版光碟訊息
    供不特定人下標購買，復利用其所有之電腦主機（含內建一
    對一燒錄器），將「浪漫滿屋」視聽著作重製於光碟多次，
    再以每套新台幣二百七十元至二百九十九元不等之價格，銷
    售予他人，購買之人則將款項匯入乙○○之郵局帳戶內，乙
    ○○以此方式合計售出十四套。嗣於九十四年八月二十三日
    上午十一時五分許，在上址為警查獲，並扣得「浪漫滿屋」
    盜版光碟十六片及其所有供重製及散布盜版光碟所用之電腦
    主機一台（含內建一對一燒錄器）。
二、證據
  (一)被告乙○○之自白。
  (二)告訴人華亞公司代理人甲○○之指訴。
  (三)華亞公司之營利事業登記證、錄影節目審查合格證明書、節
    目授權合約書、專屬授權書各一份。
  (四)被告郵局存摺影本一份。
  (五)扣案「浪漫滿屋」盜版光碟十六片及電腦主機一台（含內建
    一對一燒錄器）。
三、論罪科刑
  (一)核被告所為，係犯著作權法第九十一條第三項之意圖銷售而
    擅自以重製於光碟之方法侵害他人之著作財產權罪、同法第
    九十一條之一第三項之明知係侵害著作財產權之光碟重製物
    而散布罪。
  (二)被告先後多次重製及散布盜版光碟行為，時間緊接，犯罪構
    成要件相同，顯係基於概括犯意為之，應依連續犯之規定分
    別論以一罪，並各加重其刑。
  (三)被告所犯連續重製盜版光碟及連續散布盜版光碟二罪間，有
    手段目的之牽連關係，應依刑法第五十五條規定，從較重之
    連續重製盜版光碟罪處斷。
  (四)爰審酌被告重製、散布盜版光碟之行為除侵害告訴人之著作
    財產權及商業利益外，亦破壞我國保護智慧財產權之國際聲
    譽，然其重製及散布之時間尚短，數量不多，且事後坦認罪
    行，態度良好，並已與告訴人達成和解，有告訴人出具之撤
    回告訴狀（本件被告所犯罪名依著作權法第一百條規定非屬
    告訴乃論之罪，是告訴人雖表示撤回告訴，亦不生撤回之效
    力，併予敘明）在卷可稽等一切情狀，量處如主文所示之刑
    。
  (五)扣案盜版光碟十六片及電腦主機一台（含內建一對一燒錄器
    ），為被告所有供本案犯罪所用或因本案犯罪所得之物，爰
    依著作權法第九十八條規定，宣告沒收。
  (六)被告年僅二十二歲，現為朝陽科技大學工業管理系四年級學
    生，業據其陳明在卷。而被告未曾受有期徒刑以上刑之宣告
    ，亦有卷附前案紀錄表可憑，其因年輕識淺思慮未周觸犯刑
    責，事後坦承犯行，表示悔意，並已與告訴人達成和解，歷
    此偵審程序及刑之宣告，當知所警惕而無再犯之虞。本院綜
    合各情，認所宣告之刑以暫不執行為適當，併予宣告緩刑三
    年，以啟自新。
據上論斷，應依刑事訴訟法第三百十條之二、第四百五十四條、
第二百七十三條之一第一項、第二百九十九條第一項前段，著作
權法第九十一條第三項、第九十一條之一第三項、第九十八條，
刑法第十一條、第五十六條、第五十五條、第七十四條第一款，
判決如主文。
中　　華　　民　　國　　94　　年　　11　　月　　25　　日
                  刑事第十二庭  法  官  羅智文
上正本證明與原本無異。
如不服本判決，應於送達後十日內向本院提出上訴狀（須附繕
本），上訴於臺灣高等法院臺中分院。
                                書記官  孫立文
中　　華　　民　　國　　94　　年　　11　　月　　25　　日
附錄本案論罪科刑法條全文
著作權法第91條
擅自以重製之方法侵害他人之著作財產權者，處3年以下有期徒
刑、拘役，或科或併科新臺幣75萬元以下罰金。
意圖銷售或出租而擅自以重製之方法侵害他人之著作財產權者，
處6月以上五年以下有期徒刑，得併科新臺幣20萬元以上2百萬元
以下罰金。
以重製於光碟之方法犯前項之罪者，處6月以上5年以下有期徒刑
，得併科新臺幣50萬元以上5百萬元以下罰金。
著作僅供個人參考或合理使用者，不構成著作權侵害。
著作權法第91條之1
擅自以移轉所有權之方法散布著作原件或其重製物而侵害他人之
著作財產權者，處3年以下有期徒刑、拘役，或科或併科新臺幣
50萬元以下罰金。
明知係侵害著作財產權之重製物而散布或意圖散布而公開陳列或
持有者，處3年以下有期徒刑，得併科新臺幣7萬元以上75萬元以
下罰金。
犯前項之罪，其重製物為光碟者，處6月以上3年以下有期徒刑，
得併科新臺幣20萬元以上200萬元以下罰金。但違反第87條第4款
規定輸入之光碟，不在此限。
犯前二項之罪，經供出其物品來源，因而破獲者，得減輕其刑。
